---
title: "Ejercicio introductorio al modelo de regresión"
author: "Jorge Enrique Lamadrid Bazán"
date: "9/16/2020"
output: html_document
---

```{r setup, include=FALSE}
knitr::opts_chunk$set(echo = TRUE)
if (!require(devtools)) {install.packages('devtools')
  library(devtools)} else {library(devtools)}
if (!require(PoEdata)) {install_git("https://github.com/ccolonescu/PoEdata")
  library(PoEdata)} else {library(PoEdata)}
if (!require(stargazer)) {install.packages('stargazer')
  library(stargazer)} else {library(stargazer)}
if (!require(stargazer)) {install.packages('stargazer')
  library(stargazer)} else {library(stargazer)}
if (!require(kableExtra)) {install.packages('kableExtra')
  library(kableExtra)} else {library(kableExtra)}
if (!require(ggplot2)) {install.packages('plotly')
  library(ggplot2)} else {library(plotly)}
```

# Introducción al ejercicio

En el presente ejercicio, se realizará la primer regresión de la materia en donde se correrá una regresión con el método de mínimos cuadrados ordinarios, utilizando la regresión keynesiana siguiente:

\begin{equation}
\widehat{\text{Gasto}_i}=\alpha+\beta\cdot \text{Ingreso}_i
\end{equation}

Esto para estimar la media condicional ($\widehat{\text{Gasto}_i}$) del gasto como variable aleatoria:

\begin{equation}
\begin{array}
\text{Gasto}_i= & \alpha+\beta\cdot \text{Ingreso}_i+\varepsilon_i \\
\text{Gasto}_i= & \widehat{\text{Gasto}_i}+\varepsilon_i
\end{array}
\end{equation}

Para esto se cargan los datos `food` del libro de Carter-Hill (2011), capítulo 2 como se aprecia a continuación en las primeras 15 observaciones del objeto `food`:

```{r datos, echo=FALSE}
data("food")
colnames(food)=c("Ingreso","Gasto")
kable(food[1:15,],caption = "Datos de ingreso y consumo del ejercicio de Carter-Hill et.al.")%>%kable_styling(font_size = 12,bootstrap_options = c("striped", "hover"))%>%add_footnote("Fuente: Carter-Hill et. al. (2011)")%>%
column_spec(1:2, width_min = "2cm")
```

```{r}
lm("Gasto~Ingreso", data=food)
regresion1=lm("Gasto~Ingreso", data=food)
summary(regresion1)

```

```{r regauto, results='asis', echo=FALSE, error=FALSE}
regresion1=lm("Gasto~Ingreso", data=food)
stargazer(regresion1, type= "html", out="tabla_regresion1.doc",
          title = "Tabla de regresión gasto-ingreso",
          dep.var.labels=c("Gasto dado el ingreso"),
          report = "vc*",
          covariate.labels = c("Beta","Alpha"))
          

```

Ahora lo graficamos:

```{r graf1, echo=FALSE, error=FALSE}
graf1=ggplot(aes(x=Ingreso,y=Gasto),data=food)+geom_point(colour="green")+
  geom_smooth(method = "lm", colour="blue")
ggplotly(graf1)


```
